---
title: "CE310 - Modelos de Regressão Linear "
output: html_notebook
---

## Lista de exercícios 

<br>
<br>
 
 
 

#### 1. Defina o modelo de regressão linear simples. Especifique cada um de seus componentes e as suposições assumidas para os erros.

 - O modelo de regressão linear simples é definido pelo ajuste de uma reta que estabelece a relação entre uma variável resposta (Y) e uma variável explicativa (X). 
 - O modelo possui a seguinte forma: __y = B0 + B1X + e__, onde __y__ é a variável resposta, __B0__ é o intercepto da reta, __B1__ é o coeficiente de inclinação da reta, que pode ser interpretado como o efeito linear de X em Y, __X__ é a variável explicativa e o __e__ é o erro aleatório associado à reta ajustada dos valores reais de Y. 
- Algumas suposições importantes para o erro: Deve seguir uma distribuição normal com média centrada em 0 e, independência entre os erros, ou seja, não pode existir correlação entre um erro e outro, e a homocedasticidade dos erros, ou seja, a variância deve ser constante em todos os intervalos de X.

<br>


#### 2. Qual o princípio da estimação por mínimos quadrados? Quais as principais propriedades dos estimadores de mínimos quadrados dos parâmetros de um modelo de regressão linear?

 - Estimação por mínimos quadrados segue o princípio de estimar uma reta cujo a soma das distâncias entre a reta e os valores reais seja mínima.

<br>

#### 3. Qual o princípio da estimação por máxima verossimilhança? Qual a relação dos estimadores de mínimos quadrados e de máxima verossimilhança dos parâmetros do modelo de regressão linear se assumirmos que os erros são normalmente distribuídos?



<br>

#### 4. Considere o modelo de regressão linear simples com β0 = 10, β1 = 5 e σ = 4. Assuma distribuição normal para os erros.


 - a) Apresente gráficos da distribuição de y condicional a (i) x = 3; (ii) x = 5 e (iii) x = 10;
 
```{r}
b0 <- 10
b1 <- 5
sigma <- 4

erro <- rnorm(1000,0,sigma)

y1 <- b0 + b1*3 + erro

y2 <- b0 + b1*5 + erro

y3 <- b0 + b1*10 + erro


par(mfrow = c(1, 3))

hist(y1);hist(y2);hist(y3)

```
 - b) Descreva o significado de β0 e β1. Suponha que x = 0 pertença ao escopo do modelo;
    
    - β0 é o intercepto da reta. Em termos prático, ele representa o valor médio de Y dado que X = 0 
    
    - β1 é o coeficiente angular da reta. Podemos interpretar como o efeito linear de X em Y, ou seja, para cada unidade de X tem impacto β1 em Y.
    
<br>
    
- c) Calcule P(20 < y < 30) para: (i) x = 3; x = 5.
```{r}
#x = 3
mean(y1<30 & y1>20)
#x = 5
mean(y2<30 & y2>20)
```


